臺灣臺北地方法院刑事判決
109年度易字第452號
公  訴  人  臺灣臺北地方檢察署檢察官
被      告  楊崇志



            呂宸如



上列被告等因賭博案件，經檢察官提起公訴（108年度偵字第267
31號、108年度偵字第21035號），本院判決如下：
    主  文
楊崇志共同犯圖利聚眾賭博罪，處有期徒刑參月，如易科罰金，
以新臺幣壹仟元折算壹日；又共同犯圖利聚眾賭博罪，處有期徒
刑肆月，如易科罰金，以新臺幣壹仟元折算壹日。應執行有期徒
刑陸月，如易科罰金，以新臺幣壹仟元折算壹日。
呂宸如共同犯圖利聚眾賭博罪，處有期徒刑貳月，如易科罰金，
以新臺幣壹仟元折算壹日。
楊崇志未扣案犯罪所得新臺幣捌萬壹仟元沒收，於全部或一部不
能沒收或不宜執行沒收時，追徵其價額。
呂宸如未扣案犯罪所得新臺幣貳仟伍佰元沒收，於全部或一部不
能沒收或不宜執行沒收時，追徵其價額。
扣案如附表壹編號一至六、八、十、附表貳編號二、三、五至八
所示之物均沒收。
    犯罪事實
一、楊崇志、張素華（本院另行審理）與真實姓名年籍不詳、通
    訊軟體LINE（下稱LINE）暱稱「蔡凱蘿」之成年人（下稱「
    蔡凱蘿」）共同基於在公眾得出入之場所賭博、意圖營利供
    給賭博場所及聚眾賭博之犯意聯絡，由楊崇志自民國108年8
    月4日起至108年8月15日為警查獲日止，向商文章租用其所
    承租臺北市○○區○○街000號之水噹噹清茶館（下稱清茶館）
    為公眾得出入之賭博場所，聚集不特定多數人到場簽選號碼
    賭博財物，並與賭客對賭財物，由賭客自行圈選香港六合彩
    、天天樂（美國加州彩券）、今彩539號碼下注，分為2組、
    3組號碼（即俗稱2星、3星）組合供賭客簽賭，每注簽注金
    額為新臺幣（下同）80元，楊崇志再以LINE將簽注單、下注
    金額傳送予「蔡凱蘿」，由「蔡凱蘿」負責計算下注金額、
    收取簽注單及賭資，另由張素華以LINE接收「蔡凱蘿」傳送
    之封牌時間、賠率、號碼、簽注單訊息，再以圈選號碼核對
    六合彩、天天樂、今彩539之開獎號碼，賭客如簽中2星、3
    星者，可分別向楊崇志領取5,300元、5萬7,000元，如未簽
    中，下注賭資即歸楊崇志所有。嗣於108年8月15日19時許，
    警方持本院核發之搜索票至上址執行搜索，當場查獲馬文田
    、李玉玲、劉新妹、丘國昆、吳天賜、周宗本在現場下注，
    並扣得如附表壹所示之物，始悉上情。
二、楊崇志另於108年8月17日起至108年10月25日為警查獲日止
    ，其與呂宸如共同基於公眾得出入之場所賭博、意圖營利供
    給賭博場所及聚眾賭博之犯意聯絡，由楊崇志向商文章租用
    其所承租上開清茶館為公眾得出入之賭博場所，聚集不特定
    多數人到場簽選號碼賭博財物，並與賭客對賭財物，由賭客
    自行圈選香港六合彩、天天樂、今彩539號碼下注，分為2組
    、3組、4組號碼（即俗稱2星、3星、4星）組合供賭客簽賭
    ，每注簽注金額為70元，呂宸如於108年8月17日、同年9月1
    8日、同年10月22日、同年10月23日、同年10月24日、同年1
    0月25日在上址負責計算下注金額、收取簽注單及賭資，再
    以圈選號碼核對六合彩、天天樂、今彩539之開獎號碼，賭
    客如簽中2星、3星、4星者，可分別向楊崇志領取5,300元、
    5萬7,000元、70萬元，如未簽中，下注賭資即歸楊崇志所有
    。嗣周嵩山（已歿）、林楊玉蘭（由本院另以110年度簡字
    第91號簡易判決有罪確定）各基於賭博之犯意，於108年10
    月25日9時35分許，至上址對面之西昌街163號檳榔攤前向楊
    崇志下注簽賭，為警持本院核發之搜索票前往上址執行搜索
    當場查獲，並扣得如附表貳所示之物，始悉上情。
三、案經臺北市政府警察局萬華分局報告臺灣臺北地方檢察署檢
    察官偵查起訴。
    理  由
壹、證據能力
一、按被告以外之人（包括證人、鑑定人、告訴人、被害人及共
    同被告等）於審判外之言詞或書面陳述，雖不符刑事訴訟法
    第159條之1至第159條之4之規定，而經當事人於審判程序同
    意作為證據，法院審酌該言詞陳述或書面陳述作成時之情況
    ，認為適當者，亦得為證據；當事人、代理人或辯護人於法
    院調查證據時，知有刑事訴訟法第159條第1項不得為證據之
    情形，而未於言詞辯論終結前聲明異議者，視為有前項之同
    意，同法第159條之5定有明文。立法意旨在於傳聞證據未經
    當事人之反對詰問予以核實，原則上先予排除。惟若當事人
    已放棄反對詰問權，於審判程序中表明同意該等傳聞證據可
    作為證據；或於言詞辯論終結前未聲明異議，基於尊重當事
    人對傳聞證據之處分權，及證據資料愈豐富，愈有助於真實
    發見之理念，且強化言詞辯論主義，使訴訟程序得以順暢進
    行，上開傳聞證據亦均具有證據能力。查本判決下列所引用
    之被告以外之人於審判外之供述證據資料，因公訴人、被告
    楊崇志、呂宸如對本院提示之卷證，均就證據能力部分表示
    同意有證據能力【見109年度易字第452號卷（下稱易卷），
    易卷一第67至72頁】，且迄至言詞辯論終結前均未再聲明異
    議（見易卷二第469至486頁），而本院審酌上開證據資料製
    作時之情況，無不當取供及證明力明顯過低之瑕疵，認以之
    作為證據應屬適當，故揆諸上開規定，認上開證據資料應有
    證據能力。
二、本判決下列認定事實所引用之非供述證據，並無證據證明係
    公務員違背法定程序取得之證據，且與本件待證事實具有自
    然之關聯性，均得作為證據。
貳、實體事項
一、認定犯罪事實所憑證據及理由
  ㈠犯罪事實欄一部分
  ⒈上開犯罪事實，被告楊崇志固坦承於上開時、地，有與「蔡
    凱蘿」共同在公眾得出入之場所賭博、意圖營利供給賭博場
    所及聚眾賭博之事實，惟矢口否認有何與同案被告張素華共
    同在公眾得出入之場所賭博、意圖營利供給賭博場所及聚眾
    賭博之犯行，並辯稱：所有牌支都是我獨立吃下，張素華在
    那邊喝茶與我無關，就我所知他是從事殯葬業的云云。
　⒉經查：
　⑴被告楊崇志與「蔡凱蘿」共同基於在公眾得出入之場所賭博
    、意圖營利供給賭博場所及聚眾賭博之犯意聯絡，由被告楊
    崇志自108年8月4日起至108年8月15日為警查獲日止，向商
    文章租用其所承租清茶館為公眾得出入之賭博場所，聚集不
    特定多數人到場簽選號碼賭博財物，並與賭客對賭財物，由
    賭客自行圈選香港六合彩、天天樂、今彩539號碼下注，分
    為2組、3組號碼（即俗稱2星、3星）組合供賭客簽賭，每注
    簽注金額為80元，被告楊崇志再以LINE將簽注單、下注金額
    傳送予「蔡凱蘿」，由「蔡凱蘿」負責計算下注金額、收取
    簽注單及賭資，再以圈選號碼核對六合彩、天天樂、今彩53
    9之開獎號碼，賭客如簽中2星、3星者，可分別向被告楊崇
    志領取5,300元、5萬7,000元，如未簽中，下注賭資即歸被
    告楊崇志所有。嗣於108年8月15日19時許，警方持本院核發
    之搜索票至上址執行搜索，同案被告張素華在場，並當場查
    獲馬文田、李玉玲、劉新妹、丘國昆、吳天賜、周宗本在現
    場下注，並扣得如附表壹所示之物乙節，為被告楊崇志所不
    爭執（見易卷一第67頁、第70至71頁、易卷二第481至482頁
    ），核與證人商文章、馬文田、李玉玲、劉新妹、丘國昆、
    吳天賜、周宗本之證述大致相符（見第21035號卷第15至25
    頁、第53至56頁、第59至62頁、第65至70頁、第73至76頁、
    第81至84頁、第173至179頁、第225至228頁、第245至247頁
    ），並有本院108年聲搜字第000908號搜索票、臺北市政府
    警察局萬華分局搜索扣押筆錄、扣押物品目錄表、李玉玲之
    六合彩、今彩539簽注單、劉新妹、馬文田之今彩539簽注單
    、周宗本之天天樂簽注單、扣案被告楊崇志、張素華、商文
    章手機內通訊軟體LINE對話紀錄及相關簽單翻拍照片、監視
    器畫面擷取照片、現場、扣押物品照片及蒐證照片在卷可稽
    （見第21035號卷第95至103頁、第107頁、第109頁、第111
    頁、第113頁、第115至119頁、第121至126頁、第126至138
    頁、第139至142頁、第143至144頁、第145頁），上開事實
    ，首堪認定。
  ⑵按共同實行犯罪行為之人，在合同意思範圍以內，各自分擔
    犯罪行為之一部，相互利用他人之行為，以達其犯罪之目的
    者，即應對於全部所發生之結果，共同負責，不問犯罪動機
    起於何人，亦不必每一階段犯行，均經參與。又關於犯意聯
    絡，不限於事前有所協議，其於行為當時，基於相互之認識
    ，以共同犯罪之意思參與者，亦無礙於共同正犯之成立。且
    數共同正犯之間，原不以直接發生犯意聯絡者為限，即有間
    接之聯絡者，亦包括在內。已參與分擔犯罪構成要件行為之
    共同正犯，既已共同實行犯罪行為，則該行為人，無論係先
    參與謀議，再共同實行犯罪，或於行為當時，基於相互之認
    識，以共同犯罪之意思參與，均成立共同正犯（最高法院10
    3年度台上字第4232號判決意旨參照）。查被告楊崇志自陳
    ：我與「蔡凱蘿」共同基於在公眾得出入之場所賭博、意圖
    營利供給賭博場所及聚眾賭博之犯意聯絡，由被告楊崇志自1
    08年8月4日起至108年8月15日為警查獲日止，在清茶館為公
    眾得出入之賭博場所，聚集不特定多數人到場簽選號碼賭博
    財物，並與賭客對賭財物等語（見易卷一第67頁、第70至71
    頁、易卷二第481至482頁），且其於警詢中稱：「（問：警
    方檢視你持有的工作機，你的工作機SAMSUNG手機1支LINE名
    稱『蔡凱蘿』就是你所聘請的員工是否屬實？『蔡凱蘿』是否負
    責何種工作？）是。他是負責做紀錄。（問：你稱『蔡凱蘿』
    工作為做紀錄，你為何在臺北市○○區○○街000號無法在現場
    做紀錄？）因為我要等開獎時間開獎才有辦法核對，無法在
    現場做紀錄。（問：你稱『蔡凱蘿』只負責做紀錄而已，她為
    何要在LINE向你告知何時封牌並告知地下今彩539及六合彩
    相關擋牌訊息以及你要向她報帳，與你所述單純做紀錄有所
    矛盾，你做何解釋？『蔡凱蘿』是否為你的上游？）封牌時間
    我有時會不注意，所以我請她通知我；擋牌的訊息是我要告
    知賭客的賠率，我現場很忙，所以請她通知我；我向她報帳
    則是請她做紀錄。『蔡凱蘿』不是我的上游。」等語（見第21
    035號卷第41至42頁）。次查，同案被告張素華於警詢中自
    陳：我知道被告楊崇志經營地下簽注站，我只是幫忙傳達「
    蔡凱蘿」要告知簽注站負責人即被告楊崇志訊息，因為被告
    楊崇志現場要泡茶給其他客人喝還要送客已經很忙，我向被
    告楊崇志告知我可以幫你轉達「蔡凱蘿」的訊息，被告楊崇
    志收取賭客賭資後，沒有交給上游簽注單位等語（見第2103
    5號卷第29至36頁）；其復於偵訊中稱：我認識「蔡凱蘿」
    ，「蔡凱蘿」有將今彩539、六合彩等相關號碼及簽單告訴
    我，因為是要傳給被告楊崇志，他在賣茶很忙，無法分身，
    我是幫被告楊崇志忙，我再把號碼告訴被告楊崇志，我108
    年8月4日就開始負責幫忙被告楊崇志傳號碼等語（見第2103
    5號卷第173至179頁）。並經本院勘驗同案被告張素華扣案
    手機並擷取圖片結果，同案被告張素華自108年8月4日至同
    年月15日，除8月11日外，均有持續按日接收「蔡凱蘿」所
    傳送之今彩539擋牌、限牌通知、六合彩擋牌通知、開牌通
    知，並於8月15日尚有接收「蔡凱蘿」傳送「8/15 2姐539 1
    2×21×27×37 双×1」之簽注訊息等情，有本院勘驗筆錄、扣
    案手機內LINE對話紀錄擷圖附卷可佐（見易卷一第87至91頁
    、第205至229頁）。足認被告楊崇志除與「蔡凱蘿」共同為
    犯罪事實欄一所示之行為外，被告張素華亦有在清茶館內，
    以LINE接收「蔡凱蘿」傳送之封牌時間、賠率、號碼、簽注
    單訊息，客觀上均有共同在公眾得出入之場所賭博、意圖營
    利供給賭博場所及聚眾賭博之行為，被告楊崇志、同案被告
    張素華及「蔡凱蘿」主觀上均有共同行為之故意，灼然甚明
    。益徵被告楊崇志上開所辯，不足採信。　
  ㈡犯罪事實欄二部分
    上開犯罪事實，業據被告楊崇志、呂宸如均坦承不諱（見易
    卷一第67頁、第440至441頁、易卷二第481頁），核與證人
    商文章、周嵩山、張逢賓之證述大致相符（見第26731號卷
    第15至21頁、第107至110頁、第161至163頁、第225至229頁
    ，易卷一第429至442頁），並有本院108年聲搜字第001131
    號搜索票、自願受搜索同意書、臺北市政府警察局萬華分局
    搜索扣押筆錄、扣押物品目錄表、被告楊崇志之今彩539、
    六合彩簽注單、同案被告林楊玉蘭之今彩539、六合彩簽注
    單、證人周嵩山之天天樂簽注單2張、被告呂宸如、楊崇志
    之手機LINE對話擷取圖片、監視器畫面擷取照片及現場照片
    在卷可稽（見第26731號卷第43至45頁、第85至97頁、第101
    至103頁、第105頁、第155頁、第157頁，易字卷一第93至10
    1頁、第103至203頁），是被告楊崇志、呂宸如上開任意性
    自白與事實相符，應堪採信。
  ㈢綜上，本案事證明確，被告楊崇志、呂宸如犯行均堪認定，
    應依法論科。
二、論罪
  ㈠按行為後法律有變更者，方有刑法第2條第1項之從舊從輕主
    義規定之適用，必也犯罪構成要件之變更而有擴張或限縮，
    或法定刑度之變更，始足當之。亦即，端視所適用處罰之成
    罪或科刑條件之實質內容，修正前、後法律所定要件有無不
    同而斷。若新、舊法之條文內容，縱有所修正，然其修正，
    係無關乎要件內容之不同或處罰之輕重，而僅單純屬文字、
    文義之修正或原有實務見解、法理之明文化，或僅條次之移
    列等無關有利或不利於行為人者，則非屬該條所指之法律有
    變更，自不生新舊法比較之問題，而應依一般法律適用原則
    ，適用裁判時法（最高法院109年度台上字第2479號判決意
    旨參照）。本案被告楊崇志、呂宸如行為後，刑法第266條
    、第268條雖於108年12月25日修正公布，並於同年月27日生
    效，惟該條文之修正，係將原依刑法施行法第1條之1第2項
    前段規定提高之罰金數額，調整換算後而予明定，以增加法
    律明確性，並未涉及適用處罰之成罪或科刑條件之實質內容
    變更，自應依一般法律適用原則，適用裁判時即修正後之同
    法條規定論處。
  ㈡犯罪事實欄一部分
　⒈核被告楊崇志所為，係犯刑法第266條第1項前段之在公眾得
    出入之場所賭博罪、同法第268條前段之意圖營利供給賭博
    場所罪及同條後段之意圖營利聚眾賭博罪。
　⒉按共同正犯，本係互相利用，以達共同目的，並非每一階段
    行為，各共同正犯均須參與。而共同實施犯罪行為，在合同
    意思範圍以內，相互利用他人之行為，以達其犯罪之目的，
    原不必每一階段行為均經參與，祇須分擔犯罪行為之一部，
    即應對於全部所發生之結果共同負責（最高法院72年度台上
    字第1978、5739號判決意旨參照）。被告楊崇志、同案被告
    張素華及「蔡凱蘿」就犯罪事實欄一犯行，由被告楊崇志向
    商文章租用其所承租清茶館為賭博場所，並與賭客對賭香港
    六合彩、天天樂、今彩539號碼，再以LINE將簽注單、下注
    金額傳送予「蔡凱蘿」，由「蔡凱蘿」負責計算下注金額、
    收取簽注單及賭資，同案被告張素華再以LINE接收「蔡凱蘿
    」傳送之封牌時間、賠率、號碼、簽注單訊息告知被告楊崇
    志，其等有犯意聯絡、行為分擔，應論以共同正犯。
　⒊次按刑事法若干犯罪行為態樣，本質上原具有反覆、延續實
    行之特徵，立法時既予特別歸類，定為犯罪構成要件之行為
    要素，則行為人基於概括之犯意，在密切接近之一定時、地
    持續實行之複次行為，倘依社會通念，於客觀上認為符合一
    個反覆、延續性之行為觀念者，於刑法評價上，即應僅成立
    一罪，俾免有重複評價、刑度超過罪責與不法內涵之疑慮；
    學理上所稱「集合犯」之職業性、營業性或收集性等具有重
    複特質之犯罪均屬之，例如經營、從事業務、收集、販賣、
    製造、散布等行為概念者，最高法院95年度台上字第1079號
    刑事判決意旨可資參照。查被告楊崇志自108年8月4日起至1
    08年8月15日為警查獲日止，反覆與同案被告張素華、「蔡
    凱蘿」共同為賭博、供給賭博場所及聚眾賭博以牟利之犯行
    ，其行為於概念上應評價為包括的一罪之集合犯而僅論以一
    罪。被告楊崇志所犯上開3罪間，均係本於一個營利犯意而
    為一犯罪行為之各個舉動，應屬法律概念之一行為，其一行
    為觸犯上開3罪名，為想像競合犯，應依刑法第55條規定，
    從一重之意圖營利聚眾賭博罪處斷。
　㈢犯罪事實欄二部分
　⒈被告楊崇志、呂宸如所為，均係犯刑法第266條第1項前段之
    在公眾得出入之場所賭博罪、同法第268條前段之意圖營利
    供給賭博場所罪及同條後段之意圖營利聚眾賭博罪。
　⒉被告楊崇志、呂宸如就犯罪事實欄二犯行，其等有犯意聯絡
    、行為分擔，應論以共同正犯。
　⒊查被告楊崇志自108年8月17日起至108年10月25日為警查獲日
    止，反覆與被告呂宸如共同為賭博、供給賭博場所及聚眾賭
    博以牟利之犯行，其行為於概念上應評價為包括的一罪之集
    合犯而僅論以一罪。被告楊崇志、呂宸如所犯上開3罪間，
    均係本於一個營利犯意而為一犯罪行為之各個舉動，應屬法
    律概念之一行為，其一行為觸犯上開3罪名，為想像競合犯
    ，應依刑法第55條規定，各從一重之意圖營利聚眾賭博罪處
    斷。
　㈣被告楊崇志就犯罪事實欄一、二之犯行，二者係可獨立區分
    ，且基於不同犯意所為，是被告楊崇志就犯罪事實欄一、二
    之犯行，行為互殊，犯意各別，均應予分論併罰。
三、科刑
    爰以行為人之責任為基礎，審酌被告楊崇志、呂宸如不思從
    事正當工作以謀生計，罔顧法治，非法經營地下簽賭並提供
    賭博場所，助長社會大眾投機風氣，影響社會秩序及善良風
    俗，殊非可取，另參以：
　㈠被告楊崇志犯後，就犯罪事實欄一部分，對於自己與「蔡凱
    蘿」部分共同犯行，以及就犯罪事實欄二部分，均坦承不諱
    ，態度尚可，兼衡其犯罪動機、目的、手段、各次犯罪情節
    、自述受有高中畢業之教育程度、本案發生時開設清茶館、
    現今無業、無人需其扶養之家庭生活與經濟狀況（見易卷二
    第485頁）等一切情狀，分別量處如主文第1項所示之刑，並
    均諭知易科罰金之折算標準，及定其應執行之刑暨諭知易科
    罰金之折算標準，以資懲儆。
　㈡被告呂宸如犯後終能坦承犯行，態度尚可，兼衡其犯罪動機
    、目的、手段、犯罪情節、自述受有高職肄業、本案發生時
    在清茶館打工、現今無業、需扶養母親之家庭生活與經濟狀
    況（見易卷二第485頁）等一切情狀，量處如主文第2項所示
    之刑，並諭知易科罰金之折算標準，以示懲儆。　
四、沒收
　㈠按犯罪所得，屬於犯罪行為人者，沒收之；前二項之沒收，
    於全部或一部不能沒收或不宜執行沒收時，追徵其價額。宣
    告前二條之沒收或追徵，有過苛之虞、欠缺刑法上之重要性
    、犯罪所得價值低微，或為維持受宣告人生活條件之必要者
    ，得不宣告或酌減之。刑法第38條之1第1項前段、第3項、
    第38條之2第2項分別定有明文。且按共同正犯犯罪所得之沒
    收或追徵，應就各人所分得之數為之；又所謂各人「所分得
    」之數，係指各人「對犯罪所得有事實上之處分權限」而言
    ，其各成員有無犯罪所得、所得數額，係關於沒收、追繳或
    追徵標的犯罪所得範圍之認定，雖非屬犯罪事實有無之認定
    ，不適用「嚴格證明法則」，無須證明至毫無合理懷疑之確
    信程度，事實審法院仍應視具體個案之實際情形，於各共同
    正犯有無犯罪所得，或犯罪所得多寡，綜合卷證資料及調查
    結果，依自由證明程序釋明其合理之依據而為認定，倘若共
    同正犯各成員內部間，對於不法利得分配明確時，應依各人
    實際分配所得宣告沒收；若共同正犯成員對不法所得並無處
    分權限，與其他成員亦無事實上之共同處分權限者，自不予
    諭知沒收；然若共同正犯各成員對於不法利得享有共同處分
    權限時，則仍應負共同沒收之責（最高法院106年度台上字
    第539號判決意旨參照）。經查：
　⒈被告楊崇志自陳：犯罪事實欄一部分犯罪所得至少3萬元、犯
    罪事實二部分至少經營51天，每日犯罪所得剛開始比較多，
    後來比較少，平均1天為1,000元等語（見易卷二第482至483
    頁），堪認被告楊崇志本案犯罪所得為8萬1,000元，應依上
    開規定宣告沒收，並因上開犯罪所得未經扣案，於全部或一
    部不能沒收或不宜執行沒收時，追徵其價額。
　⒉被告呂宸如自陳：本案犯罪所得每日薪資500元，本案我於10
    8年8月17日、同年9月18日、同年10月22日、同年10月23日
    、同年10月24日、同年10月25日有去清茶館簽賭站收牌支，
    其中108年10月25日那天報酬沒有領就逮捕，所以我取得5天
    共2,500元之報酬等語（見易卷一第440至441頁），並參以
    證人張逢賓於審理中證稱：本案於108年10月25日搜索前，
    於108年9月18日、同年10月22日、23日、24日去清茶館情蒐
    時，均有發現被告呂宸如等語（見易卷一第436至440頁），
    堪認被告呂宸如就犯罪事實欄二之本案犯罪所得為2,500元
    ，應依上開規定沒收，並因上開犯罪所得未經扣案，於全部
    或一部不能沒收或不宜執行沒收時，追徵其價額。
　㈡扣案如附表壹編號一、三至六、附表貳編號五所示之物，係
    當場賭博之器具，依刑法第266條第2項規定沒收之。
　㈢扣案如附表壹編號二、八、附表貳編號二、三、六、七所示
    之物，係被告楊崇志所有，且供本案犯罪所用之物，業據被
    告楊崇志供陳在卷（見易卷二第483至484頁），爰依刑法第
    38條第2項規定宣告沒收。
　㈣扣案如附表壹編號十所示之物，經查係於被告楊崇志所處櫃
    台區域所查扣，有臺北市政府警察局萬華分局110年5月18日
    北市警萬分刑字第1103019775號函暨檢附員警職務報告書在
    卷可參（見易卷二第405至409頁）。且被告楊崇志自陳：「
    （問：你在清茶館哪裡做六合彩？）門進去，後面櫃臺的那
    一小塊。（問：那一小塊原本是做什麼的？）就櫃臺。（問
    ：所以你在櫃臺上，做六合彩讓別人簽賭？）是。」等語（
    見第21035號卷第174至175頁），核與證人即賭客馬文田、
    李玉玲、劉新妹、丘國昆均證稱略以：被告楊崇志係簽注站
    櫃臺等語（見第21035號卷第55頁、第61頁、第69頁、第75
    頁），大致相符。足認如附表壹編號十所示之物係賭檯之財
    物，爰依刑法第266條第2項規定宣告沒收。
　㈤扣案如附表貳編號八所示之物，係被告呂宸如所有，且供本
    案犯罪所用之物，業據被告呂宸如供陳在卷（見易卷二第48
    4頁），爰依刑法第38條第2項規定宣告沒收。
　㈥另扣案如附表壹編號十二至十四、附表貳編號十一所示之物
    ，非被告楊崇志、呂宸如所有，且無證據證明供本案犯罪所
    用，亦無證據證明商文章與被告楊崇志有何犯意聯絡、行為
    分擔，故此部分自無庸為沒收宣告。
　㈦至扣案如附表貳編號九、十、十二所示之物，業據證人即警
    員張逢賓證稱略以：「（問：扣押物品目錄表有三個為賭資
    之欄位，金額分別為5,763元、3,100元、9,100元，並分別
    有楊崇志、商文章、呂宸如三人簽名於上，請說明該三項扣
    押物品係在何處查得？）楊崇志的部分，就是在我們蒐報過
    程中，也如同剛才開庭時勘驗之影片，是從楊崇志隨身包包
    中取出，商文章在清茶館後面的小房間，是從他身上隨身包
    包搜到的，而呂宸如是躲在對面檳榔攤，再從他身上的包包
    中取出，上開三個款項都是在各別受搜索人之隨身包包中取
    得。」等語（見易卷一第437頁）。可知從形式上判斷，已
    難逕認上開扣案現金係在賭檯或兌換籌碼處之財物，更無具
    體證據可證各筆現金與被告楊崇志、呂宸如本件犯罪之上開
    犯罪所得有關。從而，自無從於被告楊崇志、呂宸如所犯上
    開罪名項下，各予諭知沒收或追徵，併予敘明。
　㈧又如附表壹編號七、附表貳編號一所示之物，均無證據證明
    與被告楊崇志或被告呂宸如本案犯行有關，自均無從於本案
    併予宣告沒收，亦附敘明。
　㈨再者起訴書附表二編號7所示之物，與起訴書附表一編號9所
    示之物，經核IMEI號碼重複，況查起訴書附表二編號7所示
    之物之IMEI號碼，應如本判決附表貳編號七所示，有扣押物
    品清單在卷可參（見第26731號卷第95頁，109年度審易字第
    961號卷第49頁），起訴書容有誤載，由本院逕予更正。
據上論斷，應依刑事訴訟法第299條第1項前段、刑法第28條、第
266條第1項前段、第2項、第268條、第55條、第51條第5款、第4
1條第1項前段、第38條第2項前段、第38條之1第1項前段、第3項
、第40條之2第1項，刑法施行法第1條之1第1項，判決如主文。
本案經檢察官楊舒雯提起公訴，檢察官陳國安、蒲心智、郭昭吟
到庭執行職務。
中　　華　　民　　國　　110 　年　　11　　月　　24　　日
　　　　　　　　　刑事第四庭    法　官　吳明蒼
上正本證明與原本無異。
如不服本判決應於收受送達後20日內向本院提出上訴書狀，並應
敘述具體理由；其未敘述上訴理由者，應於上訴期間屆滿後20日
內向本院補提理由書（均須按他造當事人之人數附繕本）「切勿
逕送上級法院」。因疫情而遲誤不變期間，得向法院聲請回復原
狀。
　　　　　　　　　　　　　　　　書記官　陳韻宇
中　　華　　民　　國　　110 　年　　11　　月　　25　　日
附錄本案論罪科刑法條全文：
中華民國刑法第266條
在公共場所或公眾得出入之場所賭博財物者，處3萬元以下罰金
。但以供人暫時娛樂之物為賭者，不在此限。
當場賭博之器具與在賭檯或兌換籌碼處之財物，不問屬於犯人與
否，沒收之。
中華民國刑法第268條
意圖營利，供給賭博場所或聚眾賭博者，處3年以下有期徒刑，
得併科9萬元以下罰金。
附表壹：
編號 物品名稱及數量 一 章戳壹個 二 計算機貳臺 三 今彩539簽注單壹張（馬文田下注） 四 今彩539簽注單壹張（劉新妹下注） 五 六合彩及今彩539簽注單貳張（李玉玲下注） 六 牌支速查表捌張 七 警報器壹臺 八 SAMSUNG三星廠牌手機壹支（IMEI：000000000000000） 九 OPPO牌手機壹支（IMEI：000000000000000） 十 現金3萬9,560元 十一 現金2萬6,700元 十二 搖控器2個 十三 Apple蘋果廠牌手機壹支（IMEI：000000000000000） 十四 現金15萬0,700元 
附表貳：
編號 物品名稱及數量 一 租賃契約貳本 二 計算機壹臺 三 搖控器貳組 四 539簽注單、六合彩簽注單貳張（林楊玉蘭下注） 五 天天樂簽注單貳張（周嵩山下注） 六 HTC廠牌手機壹支（IMEI：000000000000000、000000000000000、含門號0000000000之SIM卡壹張） 七 SAMSUNG三星廠牌手機壹支（IMEI：00000000000000000、00000000000000000、含門號00000000000之SIM卡壹張） 八 SAMSUNG三星廠牌手機壹支（IMEI：00000000000000000、00000000000000000、含門號0000000000之SIM卡壹張） 九 現金5,763元 十 現金9,100元 十一 SAMSUNG三星廠牌手機壹支（IMEI：00000000000000000、00000000000000000、含門號0000000000之SIM卡壹張） 十二 現金3,100元